# 新租赁准则运用疑惑

提问人：cathyju 时间：2022-07-01 13:41:43
陈老师及各位老师好，
客户有一办公大楼，由于初始确认时候无法准确估计租赁期，于是按照 3 年租赁期确认了相关的使用权资产和租赁负债。现， 2022 年 6 月 30 日到期，客户于 2022 年 7 月 1 日又续租了 2 年。现客户想在 0630 将这笔于 2022 年 7 月 1 日新签订的合同确认相关的使用权资产和租赁负债，客户认为，这种情况适用于在租赁开始日前已经获得了相关资产使用权的控制。
但我认为：准则中关于在租赁开始日前已经获得了相关资产使用权的控制不适用于续租这种情况。新的续租应该在 0701 综合考虑确定新的租赁期，以确认相关的使用权资产和租赁负债。客户这种理解是钻了牛角尖
请问是否有相关准则解读可以说服客户。

回答人：chenyiwei
基本赞同你的理解。此类到期后的正常续租，除非存在重大经济动因（从而在此前租赁的租赁期估计中就应将其纳入考虑），否则不能因为现在的期满后续租就认为需修改当初的租赁期估计，或者认为发生了租赁变更。